臺灣臺北地方法院民事裁定　　　　　　　　　　　　九十三年度訴字第二三九八號
　　原　　　告　O2 Micr.
　　　　　　　　（即英屬開曼群島商凹凸科技國際股份有限公司）
　　法定代理人　甲○○○○○○.
　　訴訟代理人　陳和貴律師
　　　　　　　　陳君慈律師
　　　　　　　　李世馨律師
　　被　　　告　勝美達電子股份有限公司
　　法定代理人　乙○○
　　訴訟代理人　楚曉雯律師
右當事人間請求確認債權存在事件，被告聲請命原告供訴訟費用之擔保，本院裁定如
左：
    主      文
原告應於本裁定送達後七日內，為被告供訴訟費用擔保金新台幣拾萬壹仟伍佰元。
    理      由
一、按原告於中華民國無住所、事務所及營業所者，法院應依被告聲請，以裁定命原
    告供訴訟費用之擔保，民事訴訟法第九十六條第一項定有明文。
二、被告聲請意旨：本件原告為一外國法人，在中華民國無事務所及營業所，為免除
    將來履行義務困難及防止濫訴起見，依民事訴訟法第九十六條第一項之規定，請
    准予裁定命原告提供被告各審應支出費用總額之擔保等語。原告則抗辯其在中華
    民國設有辦事處，亦設有分公司，雖然原告分公司因原告撤回認許而處於撤銷登
    記之狀態，然目前仍在依法進行清算了結現務中，尚未清算完結，要非在中華民
    國無事務所，另原告之辦事處有許多先進之辦公機器設備，且原告在中華民國尚
    享有若干商標權和專利權等無體財產權，此等財產價值甚高，均得為讓與並作為
    執行之標的，屬得賠償訴訟費用之資產，原告在中華民國既有相當資產，自無庸
    供訴訟費用之擔保云云。並提出分公司變更登記表影本、外國公司指派代表人報
    備表影本、經濟部函影本、中國民國專利證書影本及商標查詢網頁等件為證。
三、惟查，原告雖在中華民國境內設有分公司，但該分公司已經依法進行清算，按公
    司清算程序之目的在於了結現務結束現有的法律關係，並非進行營業，且若本案
    尚未言詞辯論終結之前，原告分公司已清算完結，法人格消滅，原告在中華民國
    境內即無事務所或營業所，尤足以說明清算中公司非屬民事訴訟法第九十六條第
    一項所謂之事務所或營業所。又原告陳稱其於中華民國境內設有代表人辦事處，
    惟代表人辦事處與事務所或營業所，不論就存在之目的，所得行使之職權、法人
    格之有無及現實營業之規模，均有一定之差距，自不能謂設有代表人辦事處即得
    認為相當於設有事務所或營業所而無需供訴訟費用之擔保。又原告謂其代表人辦
    事處有先進之辦公機器設備，並在中華民國享有若干專利權及商標權乙節，並未
    提出相當之價值估算資料及證據以釋明該等財產之市場交易價格，尚難逕認足供
    作為賠償訴訟費用之資產。故原告所為之抗辯，均不可採。
四、本院認為，以本案訴訟標的金額為新台幣（下同）五百萬元計算，本案預期支出
    之訴訟費用額即原告應為被告供訴訟費用擔保之總額，計為拾萬壹仟伍佰元，
    分別說明如下：
（一）第二審裁判費為柒萬伍仟柒佰伍拾元。
（二）本案訴訟標的金額超過壹佰伍拾萬元以上，為得上訴第三審之案件，故第三審
      裁判費柒萬伍仟柒佰伍拾元亦應計算在內。
（三）又提起第三審上訴，應委任律師為訴訟代理人，第三審律師之酬金為訴訟費用
      之一部，民事訴訟法第四百六十六條之一第一項、第四百六十六條之三第一項
      定有明文。而第三審律師酬金之計算，依司法院令頒「法院選任律師及第三審
      律師酬金核定支給標準」第四條第一項第一款、第五條之規定，民事財產權之
      訴訟，於訴訟標的金額或價額百分之三以下，但最高不得逾新臺幣五十萬元；
      前條所定酬金，不論選任或委任律師人數，均按件數計算。故第三審委任律師
      之酬金以伍佰萬元乘以百分之三計算為壹拾伍萬元。
（四）前三項數額總計為拾萬壹仟伍佰元。
五、依首揭規定，裁定如主文。
中　　　華　　　民　　　國　　九十三　　年　　　七　　　月　　二十九　　日
                              民事第二庭  法  官    黃雯惠
正本係照原本作成。
如對本裁定抗告須於裁定送達後十日內向本院提出抗告狀，並繳納抗告費新臺幣一千
元。
中　　　華　　　民　　　國　　九十三　　年　　　七　　　月　　二十九　　日
                                          書記官    林玗倩
